【裁判字號】    89,訴,540
【裁判日期】    890704
【裁判案由】    毒品危害防制條例
【裁判全文】
臺灣臺南地方法院刑事判決                          八十九年度訴字第五四號
    公  訴  人  臺灣台南地方法院檢察署檢察官
    被      告  甲○○
右列被告因違反毒品危害防制條例等案件，經檢察官提起公訴（八十九年度偵字第四
六五四號），本院判決如左：
    主  文
李富台轉讓第二級毒品，處有期徒刑肆月。
    事  實
一、甲○○於民國八十八年十一月間某日，在台南縣永康市○○街不詳姓名的友人住
    處，無償轉讓第二級毒品安非他命予乙○○一次（乙○○施用毒品部分由檢察官
    另行分案偵查中）。嗣於八十九年四月五日十六時許，在台灣台南地方法院檢察
    署第六偵查庭，甲○○另案接受偵訊時自首上情。
二、案經該署檢察官自動檢舉偵查起訴。
    理  由
一、訊之被告李富台否認右揭犯行，辯稱：當天係伊與綽號「清仔」之不詳姓名男子
    一同在「石頭」家施用安非他命，因「清仔」與乙○○相識，而乙○○又在「石
    頭」家附近之電動玩具店打電玩，故「清仔」乃以電話邀乙○○至「石頭」家一
    起施用安非他命，安非他命是「石頭」的，伊並未免費提供安非他命與乙○○云
    云。惟查，右揭犯罪事實，業據被告甲○○於偵查主動提及自己曾「無償送他（
    即乙○○）一包安非他命吸用」，有八十九年四月五日偵查筆錄在卷可稽，並經
    乙○○於是日當場結證屬實，被告偵查中之自白與事實相符，自可採信。被告於
    本院審理中改稱安非他命係「石頭」提供，「清仔」打電話通知乙○○到「石頭
    」家一起施用云云，與乙○○到場所稱「我去我朋友『清仔』那邊一次，是『清
    仔』打電話告訴我，他和被告在一起，叫我過去」，並未提及係「石頭」家，已
    有未合；況乙○○又稱（何人將安非他命交給你？）「我不知道是何人，有人拿
    一包安非他命給我，但不是被告」、「我不知道那人是誰，他拿給我時說是他朋
    友交代的」，參酌被告於偵查中自承曾交一小包安非他命給乙○○的事實，則縱
    交付安非他命與乙○○者並非被告，然可證被告於偵查中自白曾交給乙○○一包
    安非他命之事實非假。事證明確，被告犯行，堪以認定。
二、核被告甲○○所為，係犯毒品危害防制條例第八條第二項之轉讓第二級毒品罪。
    又被告對於未發覺之罪自首而受裁判，應依刑法第六十二條之規定減輕其刑。被
    告持有安非他命之低度行為，已為其進而轉讓之高度行為所吸收，不復另論。爰
    審酌被告犯罪之動機、目的、手段、所生危害、犯罪後態度等一切情狀，量處如
    主文所示之刑，以資懲儆。
據上論斷，應依刑事訴訟法第二百九十九條第一項前段，毒品危害防制條例第八條第
二項，刑法第十一條前段、第六十二條判決如主文。
中      華      民      國      八十九      年    七    月    四    日
                              臺灣臺南地方法院刑事第一庭
      法  官  陳振謙
右正本證明與原本無異
如不服本判決應於送達後十日內向本院提出上訴狀
                                      書記官  陳南山
中      華      民      國      八十九      年    七    月    五    日
附錄本案論罪科刑法條全文：
毒品危害防制條例第八條第二項
  轉讓第二級毒品者，處六月以上五年以下有期徒刑，得併科新臺幣七十萬元以下罰
  金。


司法院資訊處製作；財團法人民間司法改革基金會備份。
